【裁判字號】    92,易,191
【裁判日期】    920416
【裁判案由】    毒品危害防制條例
【裁判全文】
臺灣高雄地方法院刑事判決                          九十二年度易字第一九一號
    公  訴  人  臺灣高雄地方法院檢察署檢察官
    被      告  甲○○
右列被告因違反毒品危害防制條例案件，經檢察官聲請簡易判決處刑（九十一年度毒
偵字第一三二二八號），本院認不宜以簡易判決處刑（九十二年度簡字第一九五號）
，簽由本院普通庭改依通常程序審理，本院判決如左：
    主  文
甲○○無罪。
    理  由
一、公訴意旨係以：被告甲○○於民國（下同）九十一年六月二十一日，未經許可，
    無故持有第二級毒品ＭＤＭＡ膠囊五顆，尚未施用，即於同日凌晨四時三十分，
    在高雄市○○○路與成功路口為警查獲，並扣得上開毒品，因認被告涉有違反毒
    品危害防制條例第十一條第二項持有第二級毒品罪嫌等語。
二、按犯罪事實應依證據認定之，無證據不得推定其犯罪事實；又不能證明被告犯罪
    ，應諭知無罪之判決。刑事訴訟法第一百五十四條及第三百零一條分別定有明文
    。再按毒品依其成癮性、濫用性及對社會危害性分為三級，而持有第一、二級毒
    品，始為毒品危害防制條例第十一條第一、二項處罰之客體，如單純持有第三級
    毒品，並不構成犯罪，毒品危害防制條例第二條第一項及第十一條分別定有明文
    。
三、公訴人認被告涉有右揭犯行，無非以被告曾於警訊及偵查時坦承持有前開五顆膠
    囊憑為論據。訊據被告雖坦承於前揭時地持有上述之膠囊等情，惟辯稱：前開五
    顆膠囊係Ｋ他命，並非ＭＤＭＡ等語。經查：扣案之膠囊五顆，其中綠-白膠囊
    三顆，經送鑑驗結果，成分含Ｋetamine、Ａcetaminophen等二種；另橘-黑膠囊
    二顆，經送鑑驗結果，成分含Ｋetamine、Ａcetaminophen等二種，有高雄醫學
    大學附設中和紀念醫院檢驗報告一紙在本院卷足稽，而上開除Ｋetamine（俗稱
    Ｋ他命）屬第三級毒品，係毒品危害條例處罰製造、運輸、販賣及意圖販賣而持
    有之客體外，其餘成分尚非同條例處罰之客體，業經本院核對同條例第二條第二
    項之毒品品項附表屬實，是被告雖坦承持有扣案之膠囊，惟該膠囊，除有販賣之
    意圖而持有外，並非毒品危害防制條例處罰之客體，而本案並無其他證據顯示被
    告持有前述膠囊係有販賣之意圖，故單純持有前開膠囊，並不構成犯罪。此外，
    本院復查無其他積極證據足資審認被告有公訴人所指之犯行，揆諸前揭法條意旨
    ，依法自應為被告無罪之諭知。至於扣案膠囊五顆雖有第三級毒品Ｋ他命之成分
    ，惟本案既經為無罪之諭知，本院自無從併為沒收之宣告，應由檢察官另行聲請
    沒收，併此敘明。
據上論斷，應依刑事訴訟法第三百零一條第一項，判決如主文。
中      華      民      國    九十二    年      四      月     十六     日
                                  臺灣高雄地方法院刑事第一庭
                                      法  官    官信成
右正本證明與原本無異。
如不服本判決，應於判決送達後十日內，向本院提出上訴狀。
                                      書記官    黃意雯
中      華      民      國    九十二    年      四      月     十六     日


司法院資訊處製作；財團法人民間司法改革基金會備份。
